

НАВЫКИ

- React
- HTML, CSS, JS
- Git
- Webpack
- Node.js
- Адаптивная верстка
- БЭМ
- 00П

ЗНАНИЕ ЯЗЫКОВ

- русский (родной)
- английский (С1)
- португальский (С1)
- французский (В2)

ОБРАЗОВАНИЕ

2012 - 2017 Мировая экономика

мировая экономика (бакалавр)

Всероссийская Академия Внешней Торговли

ДОП. ОБРАЗОВАНИЕ

• **Я.Практикум**: 2022-2023 "Веб-разработчик"

Нетология: 2023

"React для JS-разработчиков"

Хекслет: 2023
 "Основы JavaScript"

САХНО

Frontend-разработчик





irina.a.babaeva@yandex.ru





@IreneBabaeva





ОПЫТ РАБОТЫ

<u>Я.Практикум Акселератор | Окт 2023 - наст. время</u>
<u>Front-end разработчик (пет-проект)</u>

В период участия в Акселераторе получила опыт командной работы в кросс-функциональной команде, прокачала навык самообучения, презентации проекта и соблюдения дедлайнов.

• Сервис создания и редактирования резюме "Resume+"

Стек: HTML, CSS, ReactJS, ESlint

 Φ ункциональность: сервис, в котором можно найти фильмы по запросу и сохранить в личном кабинете.

<u>Репозиторий</u>:

https://github.com/creating-and-editing-a-resume

Я.Практикум | Авг 2022 - Ноя 2023

Front-end разработчик (Обучение)

За время работы научилась ценить понятный интерфейс и логику продукта, находить общий язык с разными людьми, брать ответственность за принимаемые решения.

• Дипломный проект "Movies explorer"

<u>Стек</u>: HTML, CSS, адаптивная верстка, ReactJS, NodeJS, Express, Webpack, MongoDB, Nginx, ESlint

<u>Функциональность</u>: сервис, в котором можно найти фильмы по запросу и сохранить в личном кабинете.

Репозиторий:

https://github.com/IrinaSakhno/movies-explorer-frontend

• Учебный проект "Mesto"

Стек: HTML, CSS, адаптивная верстка, ReactJS, NodeJS, Express, Webpack, MongoDB, Nginx, ESlint Функциональность: получение карточек с сервера

возможность добавлять и удалять свои карточки, изменять аватар и информацию о пользователе (все изменения сохраняются на сервере)

Репозиторий:

https://github.com/IrinaSakhno/react-mesto-api-full-gha/

О СЕБЕ

Я высоко ценю комфорт и удобство сервисов в профессиональной и в повседневной жизни, поэтому очень хочу быть причастной к их улучшению для других людей.

Опыт жизни в других странах помог прочувствовать насколько диджитализация улучшает качество жизни нашей страны.

Верю, что веб-разработка поможет мне реализовать себя в этом, поэтому я прилагаю максимум усилий для развития своих навыков и умений.

В свободное время я решаю задачи на LeetCode, CodeWars, а также решаю алгоритмические задачи по хэндбуку Академии Яндекс.

ИНТЕРЕСНЫЕ ФАКТЫ ОБО МНЕ

- обожаю бразильскую культуру
- свободно говорю на португальском языке
- пурпурный пояс по джиу-джитсу
- хозяйка самой ушастой немецкой овчарки

ОПЫТ РАБОТЫ

S.P.O.R.T. Generation Июнь 2017- Дек 2022 Генеральный директор

Опыт руководства небольшой организацией подарил мне следующие навыки:

- умение находить общий язык с разными людьми (сотрудники, руководство, клиенты и пр.)
- быстрое обучение и применение новых навыков (внедрение в работу новых методик, правил, ПО, идей, создание сайтов и т.д.)
- работа в команде (взаимодействие с командой, распределение задач, поддержание позитивного рабочего настроения в коллективе, поддержка и мотивация коллег)
- тайм-менеджмент (планирование и приоритизация задач для организации огромного количества турниров и мероприятий)
- дисциплина и ответственность (Моя работа моё лицо. К любой задаче я подхожу ответственно и основательно, не позволяя себе каким-либо образом подставить своих коллег и свое руководство)

Достижения:

- Вывела клуб на уровень 250-300 абонементов в месяц за 3 года
- Создала уникальный формат проведения спортивных турниров, которые стали самыми популярными в Санкт-Петербурге и привлекают спортсменов из других городов, собирая до 300 участников в день
- Внесла свой вклад в регистрацию нового вида спорта (киокушин) и включения его в Всероссийский реестр видов спорта

